臺灣臺中地方法院刑事判決　
111年度易字第110號
公  訴  人  臺灣臺中地方檢察署檢察官
被      告  柯明文



上列被告因毀棄損壞等案件，經檢察官提起公訴（110年度偵字
第34251號），本院判決如下：
    主    文
乙○○犯毀損他人物品罪，處拘役參拾日，如易科罰金，以新臺幣
壹仟元折算壹日。又犯恐嚇危害安全罪，處拘役肆拾日，如易科
罰金，以新臺幣壹仟元折算壹日。
    犯罪事實
一、乙○○於民國110年7月31日凌晨3時30分許，因認居住於其樓
    上即臺中市○○區○○路00號4樓之5之住戶丙○○於深夜操作洗衣
    機製造噪音，為使丙○○打開住家大門並與丙○○理論，㈠竟基
    於毀損他人物品之接續犯意，持其所有之金屬製棍棒接續敲
    打丙○○上開住處之白鐵門，致使該白鐵門鐵條處凹陷而損壞
    ，足生損害於丙○○；㈡嗣於同日凌晨4時許，乙○○再次前往丙
    ○○上開住處外，並與待在自家內之丙○○發生爭執，因情緒激
    動，竟另基於恐嚇危害安全犯意，對丙○○恫稱「不然最簡單
    啦，我、我從水管把它塞起來，從糞管把它塞起來，到底是
    五樓還是四樓，這樣最簡單啊，你錄音起來啊，我塞啊！」
    等語，以此加害財產之事恐嚇丙○○，使丙○○聽聞後心生畏懼
    ，致生危害於安全。
二、案經丙○○訴由臺中市政府警察局第六分局報告臺灣臺中地方
    檢察署檢察官偵查起訴。
    理    由
一、證據能力部分
  ㈠以下本案所引用被告以外之人於審判外之言詞或書面陳述，
    均經本院於審判時當庭直接提示而為合法調查，檢察官、被
    告乙○○均同意作為證據（見本院卷第60頁），本院審酌前開
    證據作成或取得狀況，均無非法或不當取證之情事，亦無顯
    不可信情況，故認為適當而均得作為證據。是前開證據，依
    刑事訴訟法第159條之5規定，均具有證據能力。
  ㈡除法律另有規定外，實施刑事訴訟程序之公務員因違背法定
    程序取得之證據，其有無證據能力之認定，應審酌人權保障
    及公共利益之均衡維護，刑事訴訟法第158條之4定有明文。
    本案所引用之非供述證據，並無證據證明係實施刑事訴訟程
    序之公務員違背法定程序所取得，且檢察官、被告均未表示
    無證據能力，自應認均具有證據能力。
二、認定犯罪事實所憑證據及理由
　　訊據被告固坦承於上開時、地持金屬棍棒敲打告訴人丙○○上
    址住家之白鐵門，並對告訴人丙○○表示前揭言語等情，惟矢
    口否認有何毀損他人物品、恐嚇危害安全犯行，並辯稱：⒈
    其認為持該棍棒敲擊白鐵門並不會造成該白鐵門鐵條凹陷，
    又其係因告訴人丙○○不願開門，才持金屬棍棒敲擊告訴人丙
    ○○住家鐵門，其主觀上並無毀損犯意。⒉其係因告訴人丙○○
    不承認製造噪音才口出上揭言語，故其主觀上亦並無恐嚇危
    害安全之犯意等語。經查：
　㈠被告於上開時、地，分別持金屬製棍棒敲打告訴人丙○○住家
    白鐵門、對告訴人丙○○表示前述言語之客觀事實，為被告所
    坦承（見本院卷第64頁），核與告訴人丙○○於警詢、偵訊時
    指訴情節相符（見偵卷第27至29、75至76頁），並經本院當
    庭現場錄音、錄影檔案確認無訛，有勘驗筆錄1份、錄影截
    圖6張在卷可稽（見本院卷第60至62、67至69頁），且有錄
    影截圖2張、告訴人丙○○提出遭騷擾紀錄、錄音譯文各1份附
    卷可參（見偵卷第61、77至79頁、本院卷第47至49頁），上
    開事實，堪以認定。
　㈡被告就犯罪事實欄㈠部分，雖辯稱其持棍棒敲擊方式不會導
    致白鐵門鐵條凹陷，且其無毀損犯意等語。惟查，告訴人丙
    ○○於警詢、偵訊中指訴：被告於110年7月31日凌晨3時30分
    許持鐵棍敲打其住家鐵門，致使該鐵門之鐵條凹陷等語（見
    偵卷第28、75頁），且參以⒈告訴人丙○○住家之白鐵門鐵條
    確有多個凹陷處，有鐵門受損照片4張在卷可證（見偵卷第5
    7、59頁），⒉另自錄影截圖照片觀之，被告持以敲打白鐵門
    之棍棒為一銀色、外觀細長之金屬棍棒，有錄影截圖6張在
    卷可憑（見本院卷第67至69頁），衡諸常情，金屬棍棒之質
    地堅硬，倘持該金屬棍棒猛力敲擊他人住家白鐵門，確足使
    白鐵門之鐵條凹陷，且該鐵門鐵條之凹陷型態亦與該鐵門鐵
    條遭細長型金屬棍棒敲打後可能造成之毀損狀態相互吻合，
    核與告訴人丙○○上開陳述情節相符，足認告訴人丙○○所述屬
    實，堪認被告前揭持金屬棍棒敲擊上開白鐵門行為，確足以
    造成該門鐵條凹陷毀損，被告上開所辯，不足為採。又被告
    為智識正常之成年人，對於持金屬棍棒敲擊他人住家白鐵門
    足以造成白鐵門鐵條凹陷等情，理當有所知悉，仍決意如此
    為之，被告主觀上顯然已經具有毀損他人物品之故意甚明，
    至被告所辯因告訴人丙○○不願開門才如此為之等語，至多僅
    係動機問題，核與判斷是否具有毀損故意無涉，是被告辯稱
    其無毀損故意等語，亦不足採。
　㈢被告就犯罪事實欄㈡部分，固辯以其主觀上並無恐嚇危害安
    全之犯意等語。惟按刑法第305 條之恐嚇危害安全罪，所稱
    以加害生命、身體、自由、名譽、財產之事，恐嚇他人者，
    係指以使人生畏怖心為目的，而通知將加惡害之旨於被害人
    而言（最高法院52年度台上字第751號判決意旨參照）。其
    表示將加害之意思固不論直接或間接；恐嚇方法之為言語、
    文字或舉動亦非所問。言語或舉動是否足以使他人心生畏懼
    ，應依社會一般觀念衡量之。經查，被告所述「不然最簡單
    啦，我、我從水管把它塞起來，從糞管把它塞起來，到底是
    五樓還是四樓，這樣最簡單啊，你錄音起來啊，我塞啊」等
    語，係意指將以堵塞他人住家排水管、糞管方式，致使他人
    住家之排水管喪失排水功能、影響他人住家沖水馬桶之正常
    使用，客觀上含有通知他人財產可能受危害之意思，依一般
    社會觀念衡量，此等言詞自屬加害財產之惡害告知，足以使
    人心生畏懼，並致生危害於安全。又被告為相當智識程度之
    成年人，對於上情實難諉為不知，況被告於偵訊時亦供承：
    其若將排水管塞住，告訴人丙○○住家洗碗槽的水會滿出來等
    語明確（見偵卷第90頁）。是以，被告明知上情猶對告訴人
    丙○○口出上開言語，自具有以加害財產之事恐嚇危害安全之
    犯意甚明。被告辯稱其無恐嚇犯意云云，顯係事後脫免卸責
    之詞，委無足採。
　㈣綜上所述，被告所辯與客觀事證不符，且與常情有違，不足
    採信。本案事證明確，被告上開犯行均堪以認定，各應依法
    論科。
三、論罪科刑
  ㈠核被告就犯罪事實欄㈠所為，係犯刑法第354條之毀損他人物
    品罪；另就犯罪事實欄㈡所為，係犯刑法第305條之恐嚇危
    害安全罪。
  ㈡被告於犯罪事實欄㈠時、地，接續持金屬棍棒敲打告訴人丙○
    ○住家白鐵門致使該白鐵門凹陷毀損，侵害同一被害人即告
    訴人丙○○之法益，上開各行為之獨立性極為薄弱，依一般社
    會健全觀念，在時間差距上，難以強行分開，在刑法評價上
    ，以視為數個舉動之接續施行，包括評價為法律上一行為，
    屬接續犯，應論以接續犯之一罪。
  ㈢被告所犯上開各罪，在時間差距上可以分開，且犯意各別，
    行為互異，在刑法評價上各具獨立性，應分論併罰。
  ㈣爰以行為人之責任為基礎，審酌被告與鄰居即告訴人丙○○因
    何人於深夜洗衣製造聲響問題，平日相處不睦，竟於上開時
    、地，接續持金屬棍棒敲打告訴人丙○○住家白鐵門，致使該
    白鐵門鐵條凹陷，甚至為上開恫嚇言詞，致告訴人丙○○受有
    財產上損害，且平日生活亦承受相當之精神壓力、不堪其擾
    或心生不安，其犯罪所生損害程度非輕；兼衡被告否認犯行
    之犯後態度，及其犯罪動機、手段、智識程度、生活狀況（
    詳如偵卷第39至47頁、本院卷第65頁）等一切情狀，分別量
    處如主文所示之刑，並均諭知易科罰金之折算標準。
  ㈤按關於數罪併罰之案件，如能俟被告所犯數罪全部確定後，
    於執行時，始由該案犯罪事實最後判決之法院所對應之檢察
    署檢察官，聲請該法院裁定之，無庸於每一個案判決時定其
    應執行刑，則依此所為之定刑，不但能保障被告（受刑人）
    之聽審權，符合正當法律程序，更可提升刑罰之可預測性，
    減少不必要之重複裁判，避免違反一事不再理原則情事之發
    生（最高法院110年度台抗大字第489號刑事大法庭裁定意旨
    參照）。依上開說明，本院就被告所犯本案數罪，爰不予併
    定其應執行刑，嗣就其所犯數罪全部確定後，再由檢察官依
    法聲請法院裁定應執行刑，以保障被告權益及符合正當法律
    程序要求。
四、沒收部分
　　按供犯罪所用、犯罪預備之物或犯罪所生之物，屬於犯罪行
    為人者，得沒收之；前二項之沒收，於全部或一部不能沒收
    或不宜執行沒收時，追徵其價額；宣告前二條之沒收或追徵
    ，有過苛之虞、欠缺刑法上之重要性、犯罪所得價值低微，
    或為維持受宣告人生活條件之必要者，得不宣告或酌減之，
    刑法第38條第2項前段、第4項、第38條之2第2項分別定有明
    文。經查，被告雖於犯罪事實欄㈠使用其所有之金屬棍棒敲
    打告訴人丙○○住家白鐵門，惟該金屬棍棒並未扣案，且依卷
    存事證無法認定該金屬棍棒現仍存在，又金屬棍棒取得並不
    困難、替代性高，其單獨存在尚不具刑法上之非難性，倘予
    宣告沒收、追徵，僅徒耗損後續執行程序資源，對刑罰之一
    般預防或特別預防助益甚微，認無刑法上重要性，爰依刑法
    第38條之2第2項規定不予宣告沒收，附此敘明。　　　　
據上論斷，應依刑事訴訟法第299條第1項前段，刑法第305條、
第354條、第41條第1項前段，刑法施行法第1條之1第1項，判決
如主文。
本案經檢察官何昌翰提起公訴，檢察官甲○○到庭執行職務。
中　　華　　民　　國　　111 　年　　6 　　月　　1 　　日
                  刑事第五庭  法　官  李怡真
以上正本證明與原本無異。
如不服本判決應於收受送達後20日內向本院提出上訴書狀，並應
敘述具體理由；其未敘述上訴之理由者，應於上訴期間屆滿後20
日內向本院補提理由書（均須按他造當事人之人數附繕本）「切
勿逕送上級法院」。
告訴人或被害人如不服判決，應備理由具狀向檢察官請求上訴，
上訴期間之計算，以檢察官收受判決正本之日起算。
　　　　                      書記官  林怡君
中　　華　　民　　國　　111 　年　　6 　　月　　1 　　日
附錄本案論罪科刑法條全文：
中華民國刑法第354條
毀棄、損壞前二條以外之他人之物或致令不堪用，足以生損害於
公眾或他人者，處2年以下有期徒刑、拘役或1萬5千元以下罰金
。

中華民國刑法第305條
以加害生命、身體、自由、名譽、財產之事恐嚇他人，致生危害
於安全者，處2年以下有期徒刑、拘役或9千元以下罰金。